【裁判字號】    88,訴,40
【裁判日期】    890118
【裁判案由】    毒品危害防制條例
【裁判全文】
臺灣臺南地方法院刑事判決                            八十八年度訴字第四號
    公  訴  人  臺灣台南地方法院檢察署檢察官
    被      告  乙○○
    指定辯護人  本院公設辯護人甲○○
右列被告因毒品危害防制條例案件，經檢察官提起公訴（八十七年度營偵字第一三九
七號、第一二八二號），本院判決如左：
    主  文
乙○○連續轉讓第一級毒品，處有期徒刑壹年貳月；又連續轉讓第二級毒品，處有期
徒刑捌月；應執行有期徒刑壹年捌月。
被訴販賣第二級毒品部分無罪。
    事  實
一、乙○○基於概括犯意，於民國（下同）八十七年四月至年五月底，以呼叫器00
    00000000代號九五為聯絡工具，無償提供一級毒品海洛因及二級毒品安
    非他命予丙○○施用。嗣於八十七年七月二十九日凌晨零時三十分許，為警在台
    南縣新營市太子宮七號前為警查獲，並扣得毒品海洛因（淨重二點零三公克，包
    裝重零點九五公克，起訴書誤載為零點七公克）、安非他命（淨重一點三九公克
    ，包裝重零點九五公克）、安非他命施用工具一組、吸管三支、分裝袋十個、酒
    精燈一個、葡萄糖一包。
二、案經台南縣警察局新營分局報告台灣台南地方法院檢察署檢察官偵查起訴。
    理  由
壹、有罪部分
一、訊據被告乙○○對於其於右揭時間無償轉讓安非他命予丙○○施用之事實坦承不
    諱且與證人丙○○於警訊中所述情節相符，又查獲之物確係安非他命、海洛因，
    有法務部調查局檢驗通知書二紙分別附於台灣台南地方法院檢察署八十七年度營
    偵字第一二六八號卷宗及一二八二號卷宗內可稽。本件事證明確，被告犯行已堪
    認定。
二、核被告所為，係犯毒品危害防治條例第八條第一項轉讓第一級毒品罪及二項轉讓
    第二級毒品罪。被告所犯上二罪，均多數犯行，時間緊接，所犯為構成要件相同
    之罪，顯係基於概括犯意而為之，為連續犯，均應依刑法第五十六條之規定以一
    罪論，並加重其刑。被告所犯上開二罪罪名不同，犯意各別，應分論併罰。爰審
    酌被告犯罪之動機、手段、目的等一切情狀，分別量處如主文所示之刑，並定其
    應執行之刑，以資懲儆。扣案之物業經本院八十八年度聲字第三三四號裁定專科
    沒收違禁物，有該裁定一紙在卷可按，爰不另諭知沒收。
貳、無罪部分
一、公訴意旨另以：被告乙○○基於概括之犯意，於八十七年六月間，由住嘉義縣布
    袋鎮，綽號「菜鳥」之不詳姓名男子以上開呼叫器為聯絡乙○○，約定在嘉義縣
    義竹車站會面，以新台幣（下同）二千元，販賣一小包塑膠袋二級毒品安非他命
    予該綽號「菜鳥」男子。復於八十七年七月二十二日或二十三日下午，以相同方
    式，在相同地點，販賣同樣數量之安非他命予「菜鳥」，另於八十七年六月間，
    由綽號「妹仔」之女子，以上開呼叫器聯絡乙○○，約在台南縣鹽水鎮百花樓餐
    廳前交易，以相同價格，販賣安非他命一小包予「妹仔」，於八十七年七月二十
    四日下午，以相同方式，再販賣安非他命一小包予「妹仔」。因認被告涉有毒品
    危害防制條例第四條第二項之販賣第二級毒品罪云云。
二、按犯罪事實應依證據認定之，無證據不得推定其犯罪事實；又不能證明被告犯罪
    者，應諭知無罪之判決，刑事訴訟法第一百五十四條、第三百零一條第一項前段
    分別定有明文。又按被告之自白，非出於強暴、脅迫、利誘、詐欺、違法羈押或
    其他不證之方法，且與事實相符者，得為證據；又被告之自白，不得作為有罪判
    決之唯一證據，仍應調查其他必要之證據，以察其是否與事實相符，刑事訴訟法
    第一百五十六條第一項、第二項分別定有明文。
三、本件公訴人認被告涉有販賣第二級毒品之犯行，係以被告於警訊中之自白，且扣
    案證物中有分裝器（吸管）三支、塑膠袋十個為其主要論據，固非無見，惟查被
    告於本院訊問時均堅決否認有右揭販賣毒品之犯行，辯稱伊於警訊中之自白並非
    實在，其實「菜鳥」、「妹仔」等並無其人，是其所捏造出來的等語。
四、經查：（一）被告於警訊中所述情節，係被告與「菜鳥」、「妹仔」約好時間、
    地點，被告前往交付一小包安非他命，並取得二千元之代價，與被告在偵查中所
    供係與「菜鳥」、「妹仔」共同去拿的情形不符，則其自白非無瑕疵可指。（二
    ）被告本身染有吸毒惡習，業據其於本院審理時供述在卷，且有台南縣衛生局尿
    液檢驗成績書一紙可證，經本院調閱台灣台南地方法院檢察署八十七年度營偵字
    第一二六八號卷宗無誤，本件扣押之海洛因及安非他命數量不多，吸管三支、塑
    膠袋十個亦非鉅量，被告辯稱係供自己吸食之用，並非無稽。（三）且被告於警
    訊中供稱販賣予「菜鳥」、「妹仔」等人，並無真實姓名年籍可供查證，則其自
    白是否與事實相符，尚非無疑。此外，復查無其他積極證據足認被告確有販賣第
    二級毒品之犯行，揆諸前揭規定及說明，應諭知被告此部份無罪之判決。
據上論斷，應依刑事訴訟法第二百九十九條第一項前段、第三百零一條第一項前段，
毒品危害防制條例第八條第一項、第二項，刑法第十一條前段、第五十六條、第五十
一條第五款，判決如主文。
本案經檢察官陳建弘到庭執行職務。
中    華    民    國      八十九      年      一      月      十八      日
                                  臺灣臺南地方法院刑事第三庭
                                          法  官  高如宜
右正本證明與原本無異。
如不服本判決，應於判決送達後十日內向本院提出上訴狀( 應附繕本 )。
                                          書記官  劉岳文
中    華    民    國      八十九      年      一      月      十八      日
附錄本案論科刑法條全文：
毒品危害防制條例第八條第一項、第二項
    轉讓第一級毒品者，處一年以上七年以下有期徒刑，得併科新台幣一百萬元以下
    罰金。
    轉讓第二級毒品者，處六月以上五年以下有期徒刑，得併科新台幣七十萬元以下
    罰金。


司法院資訊處製作；財團法人民間司法改革基金會備份。
